臺灣苗栗地方法院民事裁定
110年度繼字第29號
聲  請  人  臺灣中小企業銀行股份有限公司

法定代理人  林謙浩    
代  理  人  彭培洵    


關  係  人  李基益律師
上列聲請人聲請指定被繼承人謝志忠之遺產管理人事件，本院裁
定如下： 
    主  文
一、指定關係人李基益律師(住○○市○○區○○○路000號2樓)為被繼
    承人謝志忠（民國00年0月00日出生，身分證統一編號：Z00
    0000000號，民國110年4月1日死亡，最後住所設苗栗縣竹南
    鎮中華里11鄰環市路○段00號）之遺產管理人。
二、准對被繼承人謝志忠之繼承人為承認繼承之公示催告。
三、被繼承人謝志忠之繼承人，應自本公示催告最後登載新聞紙
    之日起，壹年內承認繼承，上述期限屆滿，無繼承人承認繼
    承時，被繼承人謝志忠之遺產，於清償債權並交付遺贈物後
    ，如有剩餘即歸屬國庫。
四、聲請程序費用新臺幣壹仟元由被繼承人謝志忠之遺產負擔。
    理  由
一、按繼承開始時，繼承人之有無不明者，由親屬會議於一個月
    內選定遺產管理人，並將繼承開始及選定遺產管理人之事由
    ，向法院報明。親屬會議依前條規定為報明後，法院應依公
    示催告程序，定六個月以上之期限，公告繼承人，命其於期
    限內承認繼承。無親屬會議或親屬會議未於前條所定期限內
    選定遺產管理人者，利害關係人或檢察官，得聲請法院選任
    遺產管理人，並由法院依前項規定為公示催告。又先順序繼
    承人均拋棄其繼承權時，由次順序之繼承人繼承。其次順序
    繼承人有無不明或第四順序之繼承人均拋棄其繼承權者，準
    用關於無人承認繼承之規定，民法第1177條、第1178條、第
    1176條第6項分別定有明文。次按法院選任、改任或另行選
    任財產管理人時，應詢問利害關係人及受選任人之意見。又
    上開規定，除法律別有規定外，於遺產管理人、遺囑執行人
    及其他法院選任財產管理人準用之，家事事件法第146條、
    第141條亦有明文規定。　　　　　　
二、本件聲請意旨略以：聲請人臺灣中小企業銀行股份有限公司
    (下稱臺灣中小企銀)為被繼承人謝志忠（年籍資料詳主文所
    示，下稱謝志忠）之債權人，被繼承人於民國110年4 月1日
    死亡，其配偶與第一、三順位繼承人均拋棄繼承，第二、四
    順位繼承人已死亡，親屬會議未於一個月內選定遺產管理人
    ，為處理謝志忠所遺留之遺產以利聲請人受償，爰依法聲請
    指定關係人李基益律師為謝志忠之遺產管理人等語。
三、本院審酌下列證據：
(一)謝志忠除戶謄本、謝志忠之法定繼承人戶籍謄本、李基益律
    師身分證影本及律師證書。
(二)本院109年度訴字第222號民事判決暨確定證明書、謝志忠名
    下土地之登記謄本。
(三)繼承系統表、本院110年6月9日苗院雅家家三110年度司繼字
    第314號及本院110年10月5日苗院雅家家三110年度司繼字第
    530號拋棄繼承准予備查函公告。
(四)本院依職權調取上開拋棄繼承卷宗。
(五)李基益律師願任同意書。
四、經本院審酌上開證據資料，認為聲請人主張為真。另李基益
    為執業律師，具有相當專業知識及能力，並表明願意擔任謝
    志忠之遺產管理人，本其職業道德，應可期其能秉持專業精
    神擔當此具有公益性質之遺產管理人，能有效發揮遺產之最
    大效益，爰指定李基益律師為謝志忠之遺產管理人，並依法
    為承認繼承之公示催告。
五、依家事事件法第127 條第4 項，裁定如主文。
 中　　華　　民　　國　　110 　年　 12　　 月　　2    日
               家事法庭  法　　　官  李太正
以上正本係照原本作成。
如對本裁定抗告，須於裁定送達後10日之不變期間內，向本院提
出抗告狀，並繳納抗告費新臺幣1,000元。
中　　華　　民　　國　　110 　年　　12　　月　　 2　　日
                         書　記　官　陳明芳